# 实务当中遇到的收入确认问题

提问人：pentaxxx 时间：2013-01-09 22:18:41
企业的产品是机床。跟一家客户签订的合同约定的是预付30%，并“合同收到预付款日生效”。然后实际情况是，客户一分钱没有付，但这家企业把货却发给了客户，有客户的验收单。该种情况收入是否确认？或者说，合同生效与否与收入的确认是否有关？ 附，会计收入确认条件：
1 、企业已将商品所有权上的主要风险和报酬转移给购货方。 　　2 、企业既没有保留通常与所有权相联系的继续管理权，也没有对已售出的商品实施有效控制; 　　3 、相关的经济利益很可能流入企业(收回的可能性大于50%); 　　4 、收入的金额能够可靠地计量;
5 、相关的已发生或将发生的成本能够可靠地计量。

回答人：chenyiwei
仍然是对照这五项条件判断。需要特别注意：与该客户有无长期合作关系；有无非书面形式的协议或者默契；此类业务模式下的历史经验；价格能否合理估计；等等，并要求聘请律师出具相关法律意见。